【裁判字號】    97,訴,958
【裁判日期】    980227
【裁判案由】    違反毒品危害防制條例
【裁判全文】
臺灣嘉義地方法院刑事判決               97年度訴字第958號
公  訴  人  臺灣嘉義地方法院檢察署檢察官
被      告  甲○○
                    現於台灣嘉義看守所羈押中
選任辯護人  林彥百律師
上列被告因毒品危害防制條例等案件，經檢察官提起公訴（97年
度偵字第7360號），本院判決如下：
    主  文
甲○○犯如附表編號一至編號八所示販賣第二級毒品捌罪，各處
如附表編號一至編號八所示之刑。又犯持有第一級毒品罪，處有
期徒刑月；扣案之第一級毒品海洛因（驗餘淨重零點貳柒陸
公克）沒收銷燬之；扣案之上開第一級毒品海洛因包裝袋壹個，
沒收。應執行有期徒刑捌年陸月；扣案之第一級毒品海洛因壹包
（驗餘淨重零點貳柒陸公克）、第二級毒品甲基安非他命伍包
（驗餘合計淨重壹點貳零零肆公克）均沒收銷燬之；扣案之上開
第一級毒品海洛因包裝袋壹個、第二級毒品甲基安非他命包裝袋
伍個，均沒收；未扣案之販賣第二級毒品甲基安非他命所得新臺
幣陸仟玖佰元沒收，如全部或一部不能沒收時，以其財產抵償之
；未扣案之行動電話具（門號0000000000、000
0000000、0000000000號，均含SIM卡各壹枚
）沒收，如全部或一部不能沒收時，追徵其價額或以其財產抵償
之。
    犯 罪 事 實
一、甲○○明知海洛因、甲基安非他命分別係屬毒品危害防制條
    例所定之第一級、及第二級毒品，未經許可，不得非法販賣
    、持有，竟分別：(一)於購入第二級毒品甲基安非他命（與
    扣案甲基安非他命同批）後，基於販賣第二級毒品甲基安非
    他命之犯意，於附表所示之時間、地點，以其所有如附表所
    示之行動電話（含SIM卡）為聯絡工具，及以附表所示之交
    易金額，先後8次販賣甲基安非他命予如附表所示之人。(二
    ) 復基於持有第一級毒品海洛因之犯意，於民國97年10月21
    日，在被告位於嘉義縣中埔鄉隆興村湖仔厝19號之住處，向
    真實年籍姓名不詳，綽號「阿順」之成年男子購入扣案之海
    洛因1包（驗餘淨重0.3276公克）持有之而尚未施用。旋為
    警循線於97年10月21日下午5時5分許，在被告前揭住處查獲
    ，並扣得前揭第一級毒品海洛因1包、第二級毒品甲基安非
    他命5包（驗餘合計淨重1.2004公克）、夾鏈袋5個、玻璃球
    管1個、現金新臺幣（下同）15,100元等物。
二、案經嘉義縣警察局移送臺灣嘉義地方法院檢察署檢察官偵查
    起訴。
    理  由
一、按被告以外之人於審判外之言詞或書面陳述，除法律有規定
    者外，不得作為證據；又被告以外之人於審判外之陳述，雖
    不符合同法第159條之1至第159條之4之規定，但經當事人於
    審判程序同意作為證據，法院審酌該言詞陳述或書面陳述作
    成時之情況，認為適當者，亦得為證據。當事人、代理人或
    辯護人於法院調查證據時，知有第159條第1項不得為證據之
    情形，而未於言詞辯論終結前聲明異議者，視為有前項之同
    意，刑事訴訟法第159條第1項及第159條之5分別定有明文。
    查本案下列所引之供述證據，雖屬傳聞證據，惟當事人於本
    院審判期日中無意見不予爭執，且迄至言詞辯論終結前亦未
    聲明異議，本院審酌上開證據資料製作時之情況，尚無違法
    不當及證明力明顯過低之瑕疵，亦認為以之作為證據應屬適
    當，故依前開規定，逕依刑事訴訟法第159條之5規定，認前
    揭證據資料均有證據能力。
二、關於犯罪事實一 (一)販賣第二級毒品甲基安非他命部分：
    訊據被告於本院審理中對於犯罪事實一 (一) ，即附表編號
    1至8所示販賣甲基安非他命之事實均坦承不諱，並有附表編
    號1至8「證據及出處」欄所列各項證據，以及嘉義縣警察局
    刑警大隊搜索扣押筆錄、扣押物品目錄表、扣押物品收據、
    扣押書各1份在卷足憑（見警卷第28至36頁），復有前述疑
    似甲基安非他命之透明結晶5包扣案可佐。又前揭透明結晶5
    包經送行政院衛生署草屯療養院鑑定結果，確含甲基安非他
    命成分，驗餘淨重分別為0.113公克、0.112公克、0.7176公
    克、0.1247公克、0.1331公克，合計為1.2004公克，此有該
    院97年12月12日草療鑑字第0971200072號鑑定書1份在卷可
    稽。足認被告自白與事實相符，被告販賣第二級毒品犯行堪
    予認定，應依法論科。
三、關於犯罪事實一(二)，持有第一級毒品海洛因部分：
    訊據被告於本院審理中對於前揭犯罪事實一 (二) 持有海洛
    因之事實坦承不諱，並有疑似海洛因之白色塊狀物體扣案可
    佐。該白色塊狀物體經送行政院衛生署草屯療養院鑑定結果
    ，確含海洛因成分，送驗數量淨重0.3332公克，驗餘淨重為
    0.3276公克，此有該院97年10月30日草療鑑字第0971000230
    號鑑定書1份在卷可稽。足認被告自白與事實相符，被告持
    有第一級毒品犯行堪予認定，應依法論科。
四、按海洛因及甲基安非他命分別係毒品危害防制條例所定之第
    一級毒品及第二級毒品。故核被告犯罪事實一 (一) ，如附
    表所示各起犯行所為，均係犯毒品危害防制條例第4條第2項
    之販賣第二級毒品罪，其各次販賣前、後而持有第二級毒品
    甲基安非他命之低度行為，應為販賣之高度行為所吸收，均
    不另論罪。另核被告犯罪事實一 (二) 所為，係犯毒品危害
    防制條例第11條第1項之持有第一級毒品罪。被告所犯前揭
    販賣第二級毒品8罪，與持有第一級毒品罪，犯意個別，行
    為互殊，應予分論併罰。再刑法於94年2月2日修正公布，刪
    除第56條所定連續犯之規定，自95年7月1日施行；而基於概
    括犯意連續多次販賣毒品之行為，於刑法修正刪除連續犯規
    定之前，均依連續犯論以一罪；此次刑法第56條修正理由之
    說明謂：「對繼續犯同一罪名之罪者，均適用連續犯之規定
    論處，不無鼓勵犯罪之嫌，亦使國家刑罰權之行使發生不合
    理之現象。」、「基於連續犯原為數罪之本質及刑罰公平原
    則之考量，爰刪除有關連續犯之規定」等語，即係將本應各
    自獨立評價之數罪，回歸本來就應賦予複數法律效果之原貌
    ；而所謂「集合犯」是指立法者所制定之犯罪構成要件中，
    本就預定有數個同種類之行為將反覆實行之犯罪而言，將各
    自實現犯罪構成要件之多數行為，解釋為集合犯，而論以一
    罪；是以對於集合犯，必須從嚴解釋，以符合立法者之本意
    ；觀諸毒品危害防制條例所定之販賣毒品罪之構成要件文義
    ，實無從認定立法者本即預定該犯罪之本質，必有數個同種
    類行為而反覆實行之集合犯行，故販賣毒品罪，難認係集合
    犯；因此，就刑法修正施行後多次販賣毒品之犯行，採一罪
    一罰，始符合立法本旨（最高法院97年度台上字第873號、
    97年度台上字第1060號判決意旨參照）。本件被告前揭所為
    8次販賣第二級毒品甲基安非他命行為，販賣之對象、地點
    不盡相同，各次販賣之時間分別間隔數日至1個多月不等，
    堪認被告所為各次犯行，在刑法評價上，應各具獨立性，而
    非屬集合犯；公訴意旨認本件被告各次販賣第二級毒品行為
    ，應依集合犯論以一罪，容有未洽，併予敘明。爰審酌被告
    忽視毒品對於健康之戕害及罔顧國家杜絕毒品犯罪之禁令，
    非僅販賣甲基安非他命予他人施用，助長毒害擴散，且向他
    人購買海洛因而持有，行為甚為可議，然審酌其持有海洛因
    之數量、販賣甲基安非他命之數量及所獲得之金額均非甚鉅
    ，以及犯後於本院審理時均能坦承犯行，態度尚稱良好，及
    其國中肄業之智識程度、犯罪動機、手段等一切情狀，分別
    量處如主文所示之刑，並定其應執行之刑。
五、沒收：
(一)按犯毒品危害防制條例第4條至第9條、第12條、第13條或第
    14條第1項、第2項之罪者，其供犯罪所用或因犯罪所得之財
    物，均沒收之，如全部或一部不能沒收時，追徵其價額或以
    其財產抵償之，同條例第19條第1項規定甚明。該項沒收屬
    義務沒收規定，除證明已滅失之外，均應宣告沒收，如全部
    或一部不能沒收時，追徵其價額或以其財產抵償之，方為適
    法（最高法院97年度台上字第409號判決參照），查：
 1、門號0000000000、0000000000號等行動電話（含SIM卡），
    為被告所有，用以與證人李信德聯繫販賣甲基安非他命事宜
    ，另門號0000000000號行動電話（含SIM卡），亦為被告所
    有，用以與證人黃贊州、余建興、賴清龍聯繫販賣甲基安非
    他命事宜，業據被告供承在卷（見本院卷第79頁），復有渠
    等之監聽譯文在卷可稽（見警卷第18、19、27頁，偵卷第23
    、24、26、100、124、136頁），雖未據扣案，仍應依毒品
    危害防制條例第19條第1項之規定，於各次販賣第二級毒品
    罪所處罪刑項下及定執行後併予宣告沒收，如全部或一部不
    能沒收時，追徵其價額或以其財產抵償之。
 2、被告各次販賣第二級毒品，獲有如附表編號1至8所示之金額
    ，為因犯罪所得之財物，均應依毒品危害防制條例第19條第
    1項規定宣告沒收之，如全部或一部不能沒收時，均以其財
    產抵償之，並於各次販賣第二級毒品所處罪刑項下及定執行
    刑後併予宣告之。
(二)扣案之第一級毒品海洛因1包（驗餘淨重0.3276公克）、第
    二級毒品甲基安非他命5包（驗餘淨重1.2004公克），均係
    查獲之毒品，分別為被告所持有或販賣之用，應依毒品危
    害危制條例第18條第1項前段規定，分別於持有第一級毒品
    、及販賣第二級毒品罪所處罪刑項下及定執行刑後宣告沒收
    銷燬之。又包裝前開海洛因所使用之包裝袋1個，及包裝甲
    基安非他命所使用包裝袋5個，均係用於包裹毒品，防止毒
    品漏逸、潮濕，以便於被告持有或販賣即供被告犯罪所用之
    物且為被告所有，業據被告供承在卷（見本院卷第75頁），
    再行政院衛生署草屯療養院鑑定時，既將該等包裝袋與海洛
    因、甲基安非他命分別秤重，有該院鑑定書可佐，足認其與
    扣案之海洛因、甲基安非他命均無不可析離之關係，爰均依
    刑法第38條第1項第2款規定，分別於持有第一級毒品、及販
    賣第二級毒品所處罪刑項下及定執行刑後宣告沒收。又扣案
    之夾鏈袋5個，為被告用以包裝所持有之海洛因即供犯罪之
    用，且為被告所有，業據被告供承在卷（見本院卷第75頁）
    ，爰依刑法第38條第1項第2款規定於持有第一級毒品所處罪
    刑項下及定執行刑後宣告沒收
(三)至扣案之現金15,100元、玻璃球管1個，據被告供稱分別係
    其販賣檳榔所得，及供施用安非他命之用（見本院卷第75頁
    ），否認與本案有關，且無積極證據足資證明與本件犯罪有
    何關連，爰均不為沒收之諭知，附此敘明。
據上論斷，應依刑事訴訟法第299條第1項前段，毒品危害防制條
例第4條第2項、第11條第1項、第18條第1項前段、第19條第1項
，刑法第11條、第38條第1項第2款、第51條第5款，判決如主文
。
本案經檢察官王輝興到庭執行職務
中    華    民    國    98    年    2     月    27    日
                刑事第五庭    審判長法  官  蔡廷宜
                                    法  官  曾宏揚
                                    法  官  啟夫
以上正本證明與原本無異。
如不服本判決應於收受判決後10日內向本院提出上訴書狀，並應
敘述具體理由；其未敘述上訴理由者，應於上訴期間屆滿後20日
內向本院補提理由書（均須按他造當事人之人數附繕本）「切勿
逕送上級法院」。
中    華    民    國    98    年    2     月    27    日
                                    書記官  侯麗茹
附錄本判決論罪法條：
毒品危害防制條例第4條第2項
製造、運輸、販賣第二級毒品者，處無期徒刑或7 年以上有期徒
刑，得併科新臺幣7 百萬元以下罰金。
毒品危害防制條例第11條第1 項持有第一級毒品者，處3 年以下
有期徒刑、拘役或新臺幣5 萬元以下罰金。
附表
 ┌─┬──────┬────────┬───────────┬───────────────┐
 │編│販賣對象、  │販賣時間、地點、│證據及出處            │所犯罪名及所處之刑            │
 │號│雙方持用電話│及交易金額      │                      │                              │
 ├─┼──────┼────────┼───────────┼───────────────┤
 │一│李信德：持用│1、時間：       │1、證人李信德於警詢及 │甲○○犯販賣第二級毒品罪，處有│
 │  │0000000000號│於97年8月10日下 │   偵查中具結之證述(見│期徒刑柒年月；扣案第二級毒品│
 │  │行動電話    │午4時許         │   警卷第9至14頁、偵字│甲基安非他命伍包（驗餘合計淨重│
 │  │            │2、地點：       │   第7360號卷，下稱偵 │壹點貳零零肆公克）均沒收銷燬之│
 │  │被告：持用  │嘉義縣中埔鄉隆興│   卷，第32至34頁)    │；扣案之上開第二級毒品甲基安非│
 │  │0000000000、│村汴頭16號之5   │2、證人李信德指認犯罪 │他命包裝袋伍個，均沒收；未扣案│
 │  │0000000000號│3、交易金額：   │   嫌疑人紀錄表（見警 │之販賣第二級毒品甲基安非他命所│
 │  │行動電話    │新臺幣（下同）  │   第15頁）           │得新臺幣壹仟元沒收，如全部或一│
 │  │            │1,000元         │3、通訊監察譯文 (見警 │部不能沒收時，以其財產抵償之；│
 │  │            │                │   卷第18、19頁、偵卷 │未扣案之行動電話貳具（門號０九│
 │  │            │                │   第23頁)            │00000000、０九一八五０│
 │  │            │                │                      │六五一九號，均含SIM卡各壹枚） │
 │  │            │                │                      │沒收，如全部或一部不能沒收時，│
 │  │            │                │                      │追徵其價額或以其財產抵償之。  │
 │  │            │                │                      │                              │
 ├─┼──────┼────────┼───────────┼───────────────┤
 │二│李信德：持用│1、時間：       │1、證人李信德於警詢及 │甲○○犯販賣第二級毒品罪，處有│
 │  │0000000000號│於97年8月17日下 │   偵查中具結之證述(見│期徒刑柒年月；扣案第二級毒品│
 │  │行動電話    │午3時30分許     │   警卷第9至14頁、偵卷│甲基安非他命伍包（驗餘合計淨重│
 │  │            │2、地點：       │   第32至34頁)        │壹點貳零零肆公克）均沒收銷燬之│
 │  │被告：持用  │嘉義縣中埔鄉隆興│2、證人李信德指認犯罪 │；扣案之上開第二級毒品甲基安非│
 │  │0000000000、│村汴頭16號之5   │   嫌疑人紀錄表（見警 │他命包裝袋伍個，均沒收；未扣案│
 │  │0000000000號│3、交易金額：   │   第15頁）           │之販賣第二級毒品甲基安非他命所│
 │  │行動電話    │1,000元         │                      │得新臺幣壹仟元沒收，如全部或一│
 │  │            │                │                      │部不能沒收時，以其財產抵償之；│
 │  │            │                │                      │未扣案之行動電話貳具（門號０九│
 │  │            │                │                      │00000000、０九一八五０│
 │  │            │                │                      │六五一九號，均含SIM卡各壹枚） │
 │  │            │                │                      │沒收，如全部或一部不能沒收時，│
 │  │            │                │                      │追徵其價額或以其財產抵償之。  │
 ├─┼──────┼────────┼───────────┼───────────────┤
 │三│李信德：持用│1、時間：       │1、證人李信德於警詢及 │甲○○犯販賣第二級毒品罪，處有│
 │  │0000000000號│於97年8月29日下 │   偵查中具結之證述(見│期徒刑柒年月；扣案第二級毒品│
 │  │行動電話    │午4時許         │   警卷第9至14頁、偵卷│甲基安非他命伍包（驗餘合計淨重│
 │  │            │2、地點：       │   第32至34頁)        │壹點貳零零肆公克）均沒收銷燬之│
 │  │被告：持用  │嘉義縣中埔鄉隆興│2、證人李信德指認犯罪 │；扣案之上開第二級毒品甲基安非│
 │  │0000000000、│村汴頭16號之5   │   嫌疑人紀錄表（見警 │他命包裝袋伍個，均沒收；未扣案│
 │  │0000000000號│3、交易金額：   │   第15頁）           │之販賣第二級毒品甲基安非他命所│
 │  │行動電話    │1,000元         │3、通訊監察譯文 (見警 │得新臺幣壹仟元沒收，如全部或一│
 │  │            │                │   卷第19頁、偵卷第26 │部不能沒收時，以其財產抵償之；│
 │  │            │                │   頁)                │未扣案之行動電話貳具（門號０九│
 │  │            │                │                      │00000000、０九一八五０│
 │  │            │                │                      │六五一九號，均含SIM卡各壹枚） │
 │  │            │                │                      │沒收，如全部或一部不能沒收時，│
 │  │            │                │                      │追徵其價額或以其財產抵償之。  │
 ├─┼──────┼────────┼───────────┼───────────────┤
 │四│余建興：持用│1、時間：       │1、證人余建興於警詢及 │甲○○犯販賣第二級毒品罪，處有│
 │  │0000000000號│於97年8月7日下午│   偵查中具結之證述(見│期徒刑柒年貳月；扣案第二級毒品│
 │  │行動電話    │6時許           │   警卷第20至25頁、偵 │甲基安非他命伍包（驗餘合計淨重│
 │  │            │2、地點：       │   偵卷第143至145頁)  │壹點貳零零肆公克）均沒收銷燬之│
 │  │被告：持用  │嘉義市軍輝橋旁美│2、證人余建興指認犯罪 │；扣案之上開第二級毒品甲基安非│
 │  │0000000000號│的駕訓班旁某處  │   嫌疑人紀錄表（見警 │他命包裝袋伍個，均沒收；未扣案│
 │  │行動電話    │3、交易金額：   │   第26頁）           │之販賣第二級毒品甲基安非他命所│
 │  │            │500元           │3、通訊監察譯文 (見警 │得新臺幣伍佰元沒收，如全部或一│
 │  │            │                │   卷第27頁)          │部不能沒收時，以其財產抵償之；│
 │  │            │                │                      │未扣案之行動電話壹具（門號０九│
 │  │            │                │                      │00000000號，含SIM卡壹 │
 │  │            │                │                      │枚）沒收，如全部或一部不能沒收│
 │  │            │                │                      │時，追徵其價額或以其財產抵償之│
 │  │            │                │                      │。                            │
 │  │            │                │                      │                              │
 ├─┼──────┼────────┼───────────┼───────────────┤
 │五│余建興：持用│1、時間：       │1、證人余建興於警詢及 │甲○○犯販賣第二級毒品罪，處有│
 │  │0000000000號│於97年9月17日晚 │   偵查中具結之證述(見│期徒刑柒年貳月；扣案第二級毒品│
 │  │行動電話    │間7時30分許     │   警卷第20至25頁、偵 │甲基安非他命伍包（驗餘合計淨重│
 │  │            │2、地點：       │   偵卷第143至145頁)  │壹點貳零零肆公克）均沒收銷燬之│
 │  │被告：持用  │嘉義市忠義橋往蘭│2、證人余建興指認犯罪 │；扣案之上開第二級毒品甲基安非│
 │  │0000000000號│潭方向之防汛道路│   嫌疑人紀錄表（見警 │他命包裝袋伍個，均沒收；未扣案│
 │  │行動電話    │上某處          │   第26頁）           │之販賣第二級毒品甲基安非他命所│
 │  │            │3、交易金額：   │                      │得新臺幣肆佰元沒收，如全部或一│
 │  │            │400元           │                      │部不能沒收時，以其財產抵償之；│
 │  │            │                │                      │未扣案之行動電話壹具（門號０九│
 │  │            │                │                      │00000000號，含SIM卡壹 │
 │  │            │                │                      │枚）沒收，如全部或一部不能沒收│
 │  │            │                │                      │時，追徵其價額或以其財產抵償之│
 │  │            │                │                      │。                            │
 ├─┼──────┼────────┼───────────┼───────────────┤
 │六│黃贊州：持用│1、時間：       │1、證人黃贊州於警詢及 │甲○○犯販賣第二級毒品罪，處有│
 │  │0000000000號│於97年8月5日下午│   偵查中具結之證述(見│期徒刑柒年月；扣案第二級毒品│
 │  │行動電話    │5時許           │   偵卷第74至79頁、第 │甲基安非他命伍包（驗餘合計淨重│
 │  │            │2、地點：       │   87至89頁)          │壹點貳零零肆公克）均沒收銷燬之│
 │  │被告：持用  │嘉義縣中埔鄉隆興│2、黃贊州指認犯罪嫌疑 │；扣案之上開第二級毒品甲基安非│
 │  │0000000000號│村湖仔厝某7-11便│   人紀錄表（見偵卷第 │他命包裝袋伍個，均沒收；未扣案│
 │  │行動電話    │利商店旁        │   80頁）             │之販賣第二級毒品甲基安非他命所│
 │  │            │3、交易金額：   │3、通訊監察譯文  (見偵│得新臺幣壹仟元沒收，如全部或一│
 │  │            │1,000元         │   卷第124頁)         │部不能沒收時，以其財產抵償之；│
 │  │            │                │                      │未扣案之行動電話壹具（門號０九│
 │  │            │                │                      │00000000號，含SIM卡壹 │
 │  │            │                │                      │枚）沒收，如全部或一部不能沒收│
 │  │            │                │                      │時，追徵其價額或以其財產抵償之│
 │  │            │                │                      │。                            │
 ├─┼──────┼────────┼───────────┼───────────────┤
 │七│黃贊州：持用│1、時間：       │1、證人黃贊州於警詢及 │甲○○犯販賣第二級毒品罪，處有│
 │  │0000000000號│於97年8月下旬下 │   偵查中具結之證述(見│期徒刑柒年月；扣案第二級毒品│
 │  │行動電話    │午6時許         │   偵卷第74至79頁、第 │甲基安非他命伍包（驗餘合計淨重│
 │  │            │2、地點：       │   87至89頁)          │壹點貳零零肆公克）均沒收銷燬之│
 │  │被告：持用  │嘉義縣中埔鄉隆興│2、黃贊州指認犯罪嫌疑 │；扣案之上開第二級毒品甲基安非│
 │  │0000000000號│村湖仔厝某7-11便│   人紀錄表（見偵卷第 │他命包裝袋伍個，均沒收；未扣案│
 │  │行動電話    │利商店旁        │   80 頁）            │之販賣第二級毒品甲基安非他命所│
 │  │            │3、交易金額：   │                      │得新臺幣壹仟元沒收，如全部或一│
 │  │            │1,000元         │                      │部不能沒收時，以其財產抵償之；│
 │  │            │                │                      │未扣案之行動電話壹具（門號０九│
 │  │            │                │                      │00000000號，含SIM卡壹 │
 │  │            │                │                      │枚）沒收，如全部或一部不能沒收│
 │  │            │                │                      │時，追徵其價額或以其財產抵償之│
 │  │            │                │                      │。                            │
 ├─┼──────┼────────┼───────────┼───────────────┤
 │八│賴清龍：持用│1、時間：       │1、證人賴清龍於警詢及 │甲○○犯販賣第二級毒品罪，處有│
 │  │0000000000  │於97年8月6日晚間│   偵查中具結之證述(見│期徒刑柒年貳月；扣案第二級毒品│
 │  │號行動電話  │10時許          │   偵卷第93至98頁、第 │甲基安非他命伍包（驗餘合計淨重│
 │  │            │2、地點：       │   111至113頁)        │壹點貳零零肆公克）均沒收銷燬之│
 │  │被告：持用  │嘉義縣中埔鄉中埔│2、賴清龍指認犯罪嫌疑 │；扣案之上開第二級毒品甲基安非│
 │  │0000000000號│竹圍仔橋某處    │   人紀錄表（見偵卷第 │他命包裝袋伍個，均沒收；未扣案│
 │  │行動電話    │3、交易金額：   │   99頁）             │之販賣第二級毒品甲基安非他命所│
 │  │            │1,000元         │3、通訊監察譯文  (見偵│得新臺幣壹仟元沒收，如全部或一│
 │  │            │                │   卷第100、136頁)    │部不能沒收時，以其財產抵償之；│
 │  │            │                │                      │未扣案之行動電話壹具（門號０九│
 │  │            │                │                      │00000000號，含SIM卡壹 │
 │  │            │                │                      │枚）沒收，如全部或一部不能沒收│
 │  │            │                │                      │時，追徵其價額或以其財產抵償之│
 │  │            │                │                      │。                            │
 └─┴──────┴────────┴───────────┴───────────────┘


司法院資訊處製作；財團法人民間司法改革基金會備份。
